【裁判字號】    97,訴,561
【裁判日期】    970630
【裁判案由】    違反毒品危害防制條例
【裁判全文】
臺灣雲林地方法院刑事判決               97年度訴字第561號
公  訴  人  臺灣雲林地方法院檢察署檢察官
被      告  甲○○
上列被告因違反毒品危害防制條例案件，經檢察官提起公訴（97
年度毒偵字第695 號），被告於準備程序中就被訴事實為有罪之
陳述，經告知簡式審判程序意旨，並聽取當事人之意見後，本院
合議庭裁定依簡式審判程序審理，判決如下：
    主  文
甲○○施用第一級毒品，累犯，處有期徒刑柒月；又施用第二級
毒品，累犯，處有期徒刑陸月。應執行有期徒刑壹年。
    事  實
一、甲○○前因施用第二級毒品案件，經本院裁定送強制戒治，
    嗣因戒治成效評定為合格，認無繼續戒治之必要，復經本院
    裁定停止戒治，所餘戒治期間交付保護管束，於民國92年3
    月20日保護管束期滿執行完畢；刑事責任部分，經本院以91
    年度易字第73號判決判處有期徒刑8 月確定，於92年12月28
    日執行完畢。又因施用第二級毒品案件，經本院以94年度易
    字第253 號判決判處有期徒刑10月確定；再因施用第二級毒
    品、偽造印文等案件，經本院分別以95年度易字第212 號判
    決、95年度虎簡字第344 號判決，各判處有期徒刑1 年、5
    月確定，嗣經本院以96年度聲減字第509 號裁定減刑，並定
    應執行有期徒刑7 月15日，於96年8 月22日縮短刑期執行完
    畢（構成累犯）。詎其猶不知悛悔，於上開強制戒治執行完
    畢後5 年內，1.於97年1 月19日某時，在雲林縣西螺鎮○○
    ○道路車牌號碼不詳之車內，見真實姓名、年籍不詳之友人
    以將毒品海洛因摻入香煙內點火吸食之方式，施用第一級毒
    品海洛因，竟萌生施用第一級毒品海洛因之犯意，以長時間
    在車內與該吸毒之友人直接相向，且存心大量吸入該吸毒友
    人所呼出煙氣之方式，施用第一級毒品海洛因1 次；2.另基
    於施用第二級毒品甲基安非他命之犯意，於同日某時，在西
    螺鎮鹿場里南興32之1 號住處，以將毒品甲基安非他命置於
    玻璃球內燒烤吸食其煙之方式，施用第二級毒品甲基安非他
    命1 次。嗣於同年月21日經其同意為警採尿送驗，檢出毒品
    嗎啡及甲基安非他命之陽性反應，因而獲悉上情。
二、案經雲林縣警察局移送臺灣雲林地方法院檢察署檢察官偵查
    起訴。
    理  由
壹、程序方面：
    本件被告所犯係死刑、無期徒刑、最輕本刑3 年以上有期徒
    刑以外之罪，其於準備程序就前揭被訴事實為有罪之陳述，
    經法官告知簡式審判程序之旨，並聽取當事人之意見後，本
    院認無不得或不宜改依簡式審判程序進行之處，爰依刑事訴
    訟法第273 條之1 第1 項、第284 條之1 規定，裁定本件進
    行簡式審判程序，合先敘明。
貳、實體方面：
一、認定犯罪事實所憑之證據及理由：
    上開事實，業據被告於警詢及本院審理時坦白承認，並有臺
    灣檢驗科技股份有限公司濫用藥物尿液檢驗報告、雲林縣警
    察局刑警大隊查獲毒品案嫌犯尿液送檢真實姓名對照表、臺
    灣高等法院被告前案紀錄表等各1 份在卷可稽。又一般而言
    ，在同一空間內若非長時間與吸毒者直接相向且存心大量吸
    入吸毒者所呼出之煙氣，以二手煙可能存在之低劑量毒品，
    應不致在尿液中檢出毒品反應，有法務部92年3 月25日調科
    壹字第0920007216-0號函1 紙附卷可稽。而觀諸上開濫用藥
    物尿液檢驗報告，經以酵素免疫分析法為初步檢驗，復以氣
    相層析質譜儀法確認檢驗後，尿液中安非他命、甲基安非他
    命之含量分別為9030ng/ml 、49200ng/ml，且超出衛生署公
    告確認閾值500ng/ml甚多，皆呈陽性反應；至尿液中嗎啡含
    量為515ng/ml，並未逾越衛生署公告確認閾值300ng/ml過多
    ，再參以被告供稱當時係在車內吸入二手煙等語，是客觀上
    車內密閉空間不大，倘若被告在車內與其吸食毒品海洛因之
    友人（以將毒品海洛因摻入香煙內點火吸食）直接相向，且
    特意大量吸入該友人所呼出之煙氣，揆諸前揭說明，被告尿
    液確有可能檢出毒品反應。故堪認被告自白與事實相符，自
    可採信。本件事證已臻明確，被告犯行堪予認定，應依法論
    科。
二、論罪科刑：
  (一)查海洛因、甲基安非他命為第一、二級毒品，毒品危害防制
    條例第2 條第2 項第1 、2 款定有明文，是核被告所為，係
    犯毒品危害防制條例第10條第1 項之施用第一級毒品罪及同
    條第2 項之施用第二級毒品罪。其施用前持有第一、二級毒
    品之低度行為，分別為施用第一、二級毒品之高度行為所吸
    收，均不另論罪。
  (二)被告所犯上開2 罪間，犯意各別，行為互殊，應予分論併罰
    。
  (三)被告有如前開事實欄所載之前科紀錄，甫於96年8 月22日縮
    短刑期執行完畢，有臺灣高等法院被告前案紀錄表1 份在卷
    可稽，其受徒刑之執行完畢後，5 年以內故意再犯本件有期
    徒刑以上之各罪，應均依刑法第47條第1 項規定論以累犯，
    並加重其刑。
  (四)本院審酌被告有多次施用毒品前科，有前開前案紀錄表1 份
    在卷可按，猶不思徹底戒除惡習，再度施用第一、二級毒品
    ，顯未能感受刑罰之教化，而生警惕之心裡，已屬不該，惟
    念及被告僅國中畢業，智識程度不高，犯後坦承犯行，態度
    尚佳，且施用毒品性質上屬自我戕害身心健康之行為，暨其
    犯罪之動機、目的、手段、所生危害、尿液檢測出毒品嗎啡
    濃度較低、毒品甲基安非他命濃度較高等一切情狀，分別量
    處如主文所示之刑，並定其應執行之刑，以示懲儆。
參、適用之法律：
  (一)刑事訴訟法第273條之1第1項、第299條第1項前段。
  (二)毒品危害防制條例第10條第1 項、第2 項。
  (三)刑法第11條前段、第51條第5 款、第47條第1 項。
本案經檢察官江柏青到庭執行職務。
中    華    民    國    97    年    6     月    30    日
                  刑事第六庭  法  官  黃楹榆
以上正本證明與原本無異
如不服本判決，應於判決收受後10日內向本院提出上訴狀（須附
繕本）。
                              書記官  李雅怡
中    華    民    國    97    年    6     月    30    日
附錄本案論罪科刑法條全文：
毒品危害防制條例第10條
施用第一級毒品者，處6 月以上5 年以下有期徒刑。
施用第二級毒品者，處3年以下有期徒刑。


司法院資訊處製作；財團法人民間司法改革基金會備份。
